臺灣新北地方法院民事裁定
110年度家暫字第31號
聲  請  人  張淑晶  
                      居新北市○○區○○路0段00巷000弄000○0號



相  對  人  張振盛  


上列當事人間請求暫時處分事件，本院裁定如下：
    主      文
聲請駁回。
聲請程序費用由聲請人負擔。
    理      由
一、聲請意旨略以：聲請人張淑晶與相對人張振盛為兄妹，兩造
    之父張義島及母張陳秀緞現今皆因病需就醫治療，聲請人及
    其父母皆無資產及能力支付相關醫療費用，再者相對人前經
    法院裁判需支付兩造父母之扶養費用及給付聲請人相關費用
    ，然相對人迄今不願支付，而其名下擁有數間不動產、股票
    及上億現金，卻不願支應兩造父母之醫療費用。兩造父母亦
    因無法負擔醫療費用，而不願接受治療，相對人亦未經父母
    同意私下貸款，致父親傷心欲自殺，甚至以立遺囑之方式希
    望喚起相對人之良知來支應醫療費用。相對人迄今皆不願意
    支付相關醫療費用，亦不願給付聲請人先前訴訟獲判之金額
    ，未免父母因為無法支付醫療費用，而放棄治療，聲請人爰
    提起本件暫時處分，希望相對人能於本案確定前先支付新臺
    幣(下同)70萬元作為兩造父母之醫療花費，以利兩造父母得
    以就醫治療等語。
二、按法院就已受理之家事非訟事件，除法律別有規定外，於本
    案裁定確定前，認有必要時，得依聲請或依職權命為適當之
    暫時處分。但關係人得處分之事項，非依其聲請，不得為之
    ；關係人為前項聲請時，應表明本案請求、應受暫時處分之
    事項及其事由，並就得處分之事項釋明暫時處分之事由，家
    事事件法第85條第1項、第2項定有明文。又暫時處分，非有
    立即核發，不足以確保本案聲請之急迫情形者，不得核發，
    家事非訟事件暫時處分類型及方法辦法第4條亦有明文。衡
    諸暫時處分之立法本旨，係為因應本案裁定確定前之緊急狀
    況，避免本案請求不能或延滯實現所生之危害，是確保本案
    聲請之急迫性及必要性即為暫時處分之事由，應由聲請暫時
    處分之人，提出相當證據以釋明之。
三、經查：
　㈠本件聲請人與相對人間聲請返還代墊醫療費等事件，前經本
    院於110年11月24日以110年度家親聲字第87號民事裁定駁回
    聲請人之聲請。又聲請人不服提起抗告，亦經本院於111年8
    月10日以111年家親聲抗字第12號民事裁定抗告駁回，嗣於
    同年9月12日確定，業經本院依職權查詢前揭各裁定、案件
    索引卡及本院公務電話紀錄在卷可稽，堪予認定，合先敘明
    。
　㈡聲請人主張之前揭事實，固據其提有通話紀錄、張義島之遺
    囑、法院裁定節錄、法院筆錄節錄、臺灣臺北地方法院(下
    稱北院)110年度北簡聲字第4號裁定、北院109年度北簡聲字
    第193號裁定、北院109年度北簡聲字第148號裁定、北院109
    年度聲字第434號裁定、張義島之診斷證明書、張陳秀緞之
    診斷證明書、聲請人之診斷證明書及醫療資料、照顧服務員
    申請委託書等件為證，惟聲請人所提本案即聲請相對人返還
    代墊醫療費等事件，本院於111年8月10日以111年家親聲抗
    字第12號民事裁定抗告駁回，嗣於同年9月12日確定在案，
    已如前述，而暫時處分之目的係在於保全或實現本案之目的
    ，則本案裁定業已確定，自無再為暫時處分之必要。從而，
    本件聲請人聲請暫時處分，因本案業已裁判確定，而為無理
    由，應予駁回。
四、依家事事件法第97條、非訟事件法第21條第2項、民事訴訟
    法第95條、第78條裁定如主文。
中　　華　　民　　國　　111 　年　　9 　　月　　14　　日
                  家事第二庭  法  官  陳秋君
以上正本係照原本作成。　　　　　　　　　
如對本裁定抗告，須於裁定送達後10日之不變期間內，向本院提
出抗告狀，並繳納抗告費新臺幣1,000元
中　　華　　民　　國　　111 　年　　9 　　月　　14　　日
                              書記官  林宜宣